# 陈版主，请问 16 号文对于租赁初始确认不豁免确认递延所得税

提问人：天之蓝 2022 时间：2023-08-24 09:38:38
请问陈版主，对于 16 号文租赁不豁免确认递延后，企业在 22 年之前初始未确认，和后续转回也未确认递延的情况下，在 23 年是否一定要做会计政策变更？

回答人：chenyiwei
需要。解释 16 号第一条的执行是强制性的，并非可选择的。此前在无明确规定的情况下，有些企业采用就每年的纳税调整净额确认递延所得税资产的做法，有些则完全不确认（如主帖所示）。这些做法都不符合解释 16 号的规定，故在解释 16 号生效后必须进行会计政策变更，否则将导致在 2023 年度及以后年度存在前期差错。